高雄高等行政法院判決　　　　　　　　 九十年度訴字第一八二八號
　　　　　　　　　　　　　　　.
　　原　　　告　甲○○
　　被　　　告　雲林縣政府
　　代　表　人　乙○○　縣長
　　訴訟代理人　丁○○
右當事人間因土地重劃事件，原告不服內政部中華民國九十年八月十四日台（九十）
內訴字第八九○八一五四號訴願決定，提起行政訴訟。本院判決如左：
    主  文
原告之訴駁回。
訴訟費用由原告負擔。
    事  實
甲、事實概要
    緣原告與訴外人吳東榮共有坐落雲林縣北港鎮○○段三二九之四地號土地及訴外
    人丙○○所有坐落同段三二九之五地號土地，參加雲林縣後溝子（一）農地重劃
    ，經被告按其權利調查結果，原告與吳東榮共有土地地籍臨路寬度為一二‧七公
    尺，其中原告分管位置臨路寬度為八‧三公尺，吳東榮分管位置臨路寬度為四‧
    四公尺；南側毗鄰之丙○○所有土地臨路寬度則為二五‧一○公尺。被告按受配
    土地區廓內各土地所有權人原臨近公路之分管位置由北而南依序辦理重劃後土地
    分配，衡酌丙○○所有土地因設施規劃農水路過多，致其臨台十九線省道寬度驟
    減八‧六公尺，而是項農水路規劃係供重劃區農民公眾通行及灌溉使用，悉由丙
    ○○重劃後受配之福德段一八五六號土地負擔，與行政法理之比例原則相違背，
    考量地籍及現況使用情形與所為分配間應持有之比例，原告受配之福德段一八五
    四地號土地與吳東榮受配之同段一八五五地號土地應依比例負擔臨路縮減寬度，
    始符合公平正義，遂於民國（下同）八十九年六月二十二日以八九府地劃字第八
    九○七三○○六三二號公告分配結果，公告期間自八十九年六月三十日起至七月
    三十日止，並函知土地所有權人。原告對之不服，於公告期間提出異議並陳情，
    經被告以八十九年七月三十一日八十九府地劃字第八九○○○六四九六三號函駁
    復。原告又於八十九年八月四日提出異議，亦經被告以八十九年八月十六日八九
    府地劃字第八九○○○七二三二五號函駁回。原告猶表不服，提起訴願，主張伊
    與吳東榮共有系爭土地面臨台十九線道路之面寬原為十二‧七公尺，縱深原約四
    十八‧六公尺，重劃後臨台十九線道路之面寬減為九‧五公尺，縱深卻加長約為
    六十三公尺，不利農耕，且減損土地價值，請求維持系爭土地面臨台十九線道路
    之面寬，如因重劃需縮減面積，亦請減少縱深之部分，或將部分縱深土地面積移
    轉至臨南邊八公尺新重劃道路云云，亦遭訴願決定駁回，遂提起本件訴訟。
乙、兩造聲明：
一、原告聲明求為判決：訴願決定及原處分均撤銷。
二、被告聲明求為判決：原告之訴駁回。
丙、兩造之爭點：
一、原告起訴及補充理由略謂：
（一）「重劃區內同一分配區之土地辦理分配時，應按原有位次分配之。」、「土地
      所有權人對於重劃區土地之分配如有異議，應於公告期間向該管直轄市或縣（
      市）主管機關以書面提出，該管直轄市或縣（市）主管機關應予查處。其涉及
      他人權利者，並應通知其權利關係人予以調處。土地所有權人對主管機關之調
      處如有不服，應當場表示異議。經表示異議之調處案件，主管機關應於五日內
      報請上級機關裁決之。」農地重劃條例第二十二條第一項、第二十六條第一項
      分別定有明文。另依農地重劃條例施行細則第十七條規定：「農地重劃計畫書
      依本條例第七條規定於公告實施後，縣（市）主管機關應召集重劃區內土地所
      有權人說明重劃計畫要點，並宣導重劃意義」。
（二）被告辦理系爭農地重劃過程有下列違法之處：
　１、原告土地重劃前臨路寬度有八‧三○公尺，重劃後竟縮減為六‧四三公尺，不
　　　利機械耕作，未蒙其利先受其害，明顯與重劃促進利用意旨不符，被告並未依
      農地重劃條例第二十二條規定辦理，僅犧牲原告一人所有之土地作為鄰地補償
      ，於法未合，應回復原告土地原有之寬度，重為適法之分配。
  ２、訴外人丙○○重劃後之土地供規劃之農水路部分，係寬八公尺之產業道路，且
      鄰接二十公尺寬都市○○道路（都市○○道路開闢後丙○○土地面臨道路全寬
      為二十八公尺），經濟價值遽增，由其單獨負擔臨路寬度縮減，亦屬合理。
　３、本件重劃計畫書公告實施後，被告並未召集重劃區內土地所有權人說明重劃計
　　　畫要點，並宣導重劃意義，原告自始至今，亦未接獲任何宣導說明會通知書。
　　　又依土地重劃程序，應先召開說明會解說重劃之利益得失，並實施土地鑑界、
      量、標示，而後才予以公告。惟查被告均未依上述之程序辦理，顯然違法。
　４、土地法第四十六條之二、之三規定：重劃新實施地籍測量之結果應予公告，其
      期間為三十日。查被告公告發文日期為八十九年六月二十二日，何以同年七月
      三日始寄發公告通知函？又該公告通知函既於七月三日由斗六寄發，而其函內
      容載明公告期間自八十九年六月三十日起至八十九年七月三十日止，由此可見
      被告明顯違法，且速欲公告期間確定。
　５、原告依法提出異議，於異議期間內被告所屬地政局曾允諾將協調權利關係人予
　　　以調處，惟迄今未有下文。且被告亦未依規定程序報請上級機關裁決，亦有未
　　　合。
二、被告答辯理由略謂：
壹、程序部分：
（一）按「直轄市或縣（市）主管機關於辦理土地分配完畢後，應將分配結果，於重
      劃區所在地鄉（鎮、市、區）公所或重劃區之適當處所公告之。」農地重劃條
      例第二十五條定有明文。再按「農地重劃計畫書、依本條例第七條規定於公告
      實施後，縣（市）主管機關應召集重劃區內土地所有權人說明重劃計畫要點，
      並宣導重劃意義。」、「縣（市）政府主管機關依本條例第二十五條規定公告
      之前應舉辦公聽會就土地分配初步成果，向農民說明並聽取其意見。」分別為
      同條例施行細則第十七條、第三十九條第一項所明定。查被告所屬北港鎮公所
      依據被告八十七年七月二十九日八七府地劃字第八七○○○七三六七六號函，
      於八十七年八月十七、十八日假府番里、草湖里社區活動中心舉辦後溝子（一
      ）農地重劃區宣導說明會，並副知該鎮各里辦公室宣導里內所有權人踴躍參加
      。該宣導說明會舉辦之旨在宣導說明重劃意義及重劃計畫圖說，非攸關重劃分
      配作業及土地結果說明，土地所有權人是否參加重劃宣導說明會之前置作業，
      並不影響其按農地重劃條例及行政程序法等規定所為應分配之結果，不應採納
      為權益受損之依據。本件被告業已依法舉辦公聽會及以雙掛號通知區內土地所
      有權人前往公告處所閱覽，至於原告是否參加重劃宣導說明會之前置作業並不
      影響其應分配結果，原告據為權益受損之理由，應不足採。
（二）又查現行農地重劃條例、同條例施行細則、內政部訂頒之「辦理農地重劃區地
      籍測量工作應行注意事項」，並無訂定農地重劃土地分配結果應先行作成界址
      鑑定及測量後，始得辦理土地分配結果公告。原告爰引之土地法第四十六條之
      一至四十六條之三規定，係屬辦理地籍重測區適用之規範法令，與現行農地重
      劃相關法令適用之地籍施測、繪製測量原圖、面積計算、宗地地號編訂等辦理
      程序，係屬不同範疇，原告逕予爰引指謫被告不辦理地籍測量云云，應係適用
      法令錯誤。
貳、實體部分：
（一）按「重劃區內同一分配區之土地辦理分配時，應按原有位次分配之。‧‧‧前
      項但書規定於左列土地辦理分配時，不適用之‧‧‧二、原有鄰近公路、鐵路
      、村莊或特殊建築改良物之土地」、「直轄市或縣（市）主管機關於辦理土地
      分配完畢後，應將分配結果，於重劃區所在地鄉（鎮、市、區）公所或重劃區
      之適當處所公告之。」分別為農地重劃條例第二十二條第二項第二款、第二十
      五條所規定。又「土地所有權人提出之異議案件，該管直轄市或縣（市）主管
      機關查明結果，如土地之分配符合有關法令規定者，應舉述理由以書面通知土
      地所有權人。如果土地之分配確有疏失者，應本職權依法調整分配。‧‧‧非
      謂土地所有權人提出之異議案件，均應經調解、調處或裁決之程序」為內政部
      以七十三年十月十九日七三台內地字第二六五三九○號函釋在案。又最高行政
      法院（改制前行政法院）八十三年度判字第二二九一號判決：「行政機關於選
      擇達成行政目的之手段時，其作成之行政處分必須符合比例原則，換言之，除
      該行政處分須最適合於行政目的之要求，並不得逾越必要之範圍外，尚需與所
      欲達成之行政目的間保持一定之比例，始足當之」。
（二）本件被告依農地重劃條例第二十二條第二項規定，按原告及關係人等原鄰近台
      十九線省道之分管位置由北而南依序辦理其重劃後土地分配，即原告受配為福
      德段一八五四號，另共有人吳東榮受配為同段一八五五號、訴外人丙○○受配
      為同段一八五六號土地。惟訴外人丙○○原有土地因規劃農水路用地施設過多
      ，致其臨近公路寬度縮減過鉅（丙○○外另筆所有土地亦併同納入南側都市○
      ○道路範圍內予以徵收），被告衡酌是項規劃農水路係供重劃區農民公眾通行
      及灌溉使用，臨路寬度縮減倘悉數由丙○○重劃後受配之福德段一八五六號土
      地負擔，與行政法理之「比例原則」相違背，依前揭最高行政法院八十三年度
      判字第二二九一號判決，被告自應兼具考量地籍及現況使用情形與所為分配間
      應持有之比例，因原告北側同段一八五三、一八五二號土地已蓋有建物，無法
      向北方再作比例分配，是以裁量原告與另共有人吳東榮受配之同段一八五四、
      一八五五號土地應依比例分擔臨路縮減之寬度，並藉由延伸東西向坵塊長度補
      足面積以維持彼等既有面積，暨兼顧土地集中使用之經濟效益，乃計算出原告
      重劃後受配之福德段一八五四地號土地臨路寬度為六．四三公尺，吳東榮受配
      之同段一八五五地號土地臨路寬度三．二三公尺，丙○○受配之同段一八五六
      地號土地臨路寬度為一九‧六九公尺，並於八十九年六月二十二日以八九府地
      劃字第八九○七三○○六三二號公告三十日，且於公告期間提示分配地籍圖說
      據實告知於原告。原告於公告期間或公告結果確定後向被告所提不服土地分配
      結果之異議，被告均依規定舉述土地分配理由駁復，按內政部七十三年十月十
      九日七三台內地字第二六五三九○號函示，自無應依農地重劃條例第二十六條
      規定之調解、調處或裁決程序辦理，且被告依原告請託居中傳達擬調整方案之
      意思表示予他土地所有權人，並非對原告之請求有所准予，自無應依原告所請
      重新處分業經確定之公告結果。綜上所述，被告對原告所提異議均依法查處、
      實體審查並無違法或不當之處，原告之訴顯無理由，應予駁回。
    理  由
一、按「重劃後農路、水路用地，應以重劃區內原為公有及農田水利會所有農路、水
    路土地抵充之；其有不足者，按參加重劃分配土地之面積比例分擔之。」、「重
    劃區內同一分配區之土地辦理分配時，應按原有位次分配之。但同一所有權人在
    同一分配區有數宗土地時，面積小者應儘量向面積大者集中；出租土地與承租人
    所有土地相鄰時，應儘量向承租人所有土地集中。前項但書規定於左列土地辦理
    分配時，不適用之：一、農地重劃計畫書公告之日前已有建築改良物之土地。二
    、原有鄰接公路、鐵路、村莊或特殊建築改良物之土地。」農地重劃條例第十一
    條第一項、第二十二條第一項、第二項第一款、第二款分別定有明文。次按「行
    政行為，應依下列原則為之：一、採取之方法應有助於目的之達成。二、有多種
    同樣能達成目的之方法時，應選擇對人民權益損害最少者。三、採取之方法所造
    成之損害不得與欲達成目的之利益顯失均衡。」亦為行政程序法第七條所明定。
二、經查，原告與訴外人吳東榮共有坐落雲林縣北港鎮○○段三二九之四地號土地，
    及訴外人丙○○所有坐落同段三二九之五地號土地，參加雲林縣後溝子（一）農
    地重劃，經被告按其權利調查結果，原告及吳東榮共有土地臨路寬度為一二‧七
    公尺，其中原告分管位置臨路寬度為八‧三公尺，吳東榮分管位置臨路寬度為四
    ‧四公尺；南側毗鄰之丙○○所有土地臨路寬度則為二五‧一○公尺。被告按受
    配土地區廓內各土地所有權人原臨近公路之分管位置由北而南依序辦理重劃後土
    地分配，衡酌丙○○所有土地因設施規劃農水路過多，致其臨台十九線省道寬度
    驟減八‧六公尺，而是項農水路規劃係供重劃區農民公眾通行及灌溉使用，悉由
    丙○○重劃後受配之重福德段一八五六號土地負擔，與行政法理之比例原則相違
    背，考量地籍及現況使用情形與所為分配間應持有之比例，遂以原告、吳東榮及
    丙○○重劃前土地面積比例分擔臨路寬度縮減，計算出原告重劃後受配之福德段
    一八五四地號土地臨路寬度為六．四三公尺，吳東榮受配之同段一八五五地號土
    地臨路寬度三．二三公尺，丙○○受配之同段一八五六地號土地臨路寬度為一九
    ‧六九公尺，並於八十九年六月二十二日以八九府地劃字第八九○七三○○六三
    二號公告分配結果，揆諸首揭法條之規定，並無不合。而原告提起本件訴訟，無
    非係以：原告土地重劃前臨路寬度有八‧三○公尺，重劃後竟縮減為六‧四三公
    尺，不利機械耕作，未蒙其利先受其害，而丙○○所有之土地經重劃後，除鄰接
    八公尺之農水路，亦鄰接二十公尺寬都市○○道路，經濟價值遽增，由其單獨負
    擔臨路寬度減縮，亦屬合理。又被告於本件重劃計畫書公告實施後，並未召集重
    劃區內土地所有權人說明重劃計畫要點，並宣導重劃意義；且於八十九年六月三
    十日公告分配結果後，始於同年七月三日寄發公告通知函予原告；又原告依法提
    出異議，被告竟未予調處，亦未報請上級機關裁決，所為之程序均有違法云云，
    資為爭執，爰分述如下：
（一）按「農地之重劃分配，需兼顧整體之規劃及各參與重劃土地所有人之利益，縱
      受分配土地面臨公路短邊寬度有減少情形，亦因受地形之限制所致，難據以指
      摘重劃分配有違誤。」最高行政法院著有七十六年度判字第四二二號判決足資
      參照。查本件原告與吳東榮重劃前共有坐落雲林縣北港鎮○○段三二九之四地
      號土地係屬農地，其北側毗鄰同段三二九之三地號等土地上蓋有房屋及倉庫；
      南側毗鄰訴外人丙○○所有同段三二九之五地號土地亦屬農地；而系爭農水路
      係位於丙○○之土地南側，另鄰接農水路之二十公尺計劃道路則尚未開闢等情
      ，有原告提出之上開土地分配前後示意圖、現場照片等附卷可稽，並經本院履
      勘現場查明無訛。而本件被告依農地重劃第二十二條第二項第二款之規定，按
      原告及關係人原鄰近台十九線省道之分管位置由北而南辦理重劃分配，衡酌訴
      外人丙○○原有三二九之五地號土地設施規劃農水路過多，致其土地臨台十九
      線省道寬度驟減八．六公尺，而是項農水路規劃係供重劃區農民公眾通行及灌
      溉使用，悉由丙○○重劃後受配之土地負擔，顯失公平，又因原告土地北側毗
      鄰三二九之三地號等土地（重劃後為福德段一八五三、一八五二地號土地）其
      上已蓋有建物，無法向北方再作比例分配，被告考量地籍及現況使用情形與所
      為分配間應持有之比例，遂以原告、吳東榮及丙○○重劃前土地面積比例分擔
      臨路寬度縮減，計算出原告重劃後受配之福德段一八五四地號土地臨路寬度為
      六．四三公尺，吳東榮受配之同段一八五五地號土地臨路寬度三．二三公尺，
      丙○○受配之同段一八五六地號土地臨路寬度為一九‧六九公尺，係兼顧整體
      之規劃及各參與重劃土地所有人之利益，符合比例原則，尚難認被告所為重劃
      分配有何違誤之處。又原告所有系爭土地既在重劃區內，且規劃設計有農路、
      排水及灌溉系統，依農地重劃條例第十一條之規定自應分擔重劃後農水路用地
      ，殊不得以其所有土地並未直接鄰接農水路，而認無須分擔臨路寬度縮減，是
      原告指稱：伊所有之土地重劃前臨路寬度有八．三○公尺，重劃後竟縮減為六
      ．四三公尺，未蒙其利先受其害，被告應重為分配，回復伊土地原臨路寬度云
      云，委無可採。
（二）原告雖又主張：訴外人丙○○重劃後之土地供規劃之農水路部分，係寬八公尺
      之產業道路，且鄰接二十公尺寬都市○○道路，經濟價值遽增，由其單獨負擔
      臨路寬度縮減，亦屬合理云云，惟據證人丙○○於本院調查中到庭證稱：該農
      水路係供裡面土地所有人通行之用，土地重劃公共設施是每個人要負擔，臨路
      寬度每個人都會縮減，伊分配之土地已縮減約六公尺，不同意再縮減臨路寬度
      等語，又經本院履勘現場查明，丙○○所有土地南側雖鄰接農水路，然該條農
      水路規劃係供重劃區農民公眾通行及灌溉使用，非僅丙○○一人受益；且該農
      水路旁之二十公尺都市○○道路，現尚未開闢，此為原告所不否認，亦未可認
      為丙○○已蒙受其利。且按「農地重劃條例第十一條僅規定重劃後農路、水路
      用地‧‧‧其有不足者，按參加重劃土地之面積比例分擔之，並無『按實際受
      益程度比例』分擔農水路用地之規定。」最高行政法院著有八十三年度判字第
      二五八○號判決可資參照，則農地重劃條例既無明文應「按實際受益程度比例
      」分擔農水路用地之規定，原告主張訴外人丙○○重劃後受配之土地，經濟價
      值遽增，應由丙○○之土地單獨負擔臨路寬度縮減云云，自不足取。
（三）又按「農地重劃計畫書依本條例第七條規定於公告實施後，縣（市）主管機關
      應召集重劃區內土地所有權人說明重劃計畫要點，並宣導重劃意義。」、「縣
      （市）政府主管機關依本條例第二十五條規定公告之前應舉辦公聽會就土地分
      配初步成果，向農民說明並聽取其意見。」分別為農地重劃條例施行細則第十
      七條、第三十九條第一項所明定。查被告所屬北港鎮公所依據被告八十七年七
      月二十九日八七府地劃字第八七○○○七三六七六號函，業於八十七年八月十
      七、十八日假府番里、草湖里社區活動中心舉辦後溝子（一）農地重劃區宣導
      說明會，並副知該鎮各里辦公室宣導里內所有權人踴躍參加；嗣被告復訂於八
      十九年五月十七、十八日舉行系爭土地分配初步結果公聽會，並函知其所屬北
      港鎮公所廣播週知轄內土地所有權人前往閱覽，有雲林縣北港鎮公所八十七年
      八月十日港鎮民字第九七三九號函、被告八十九年五月九日八九府地劃字第八
      九○七三○○四五三號函等影本附於本院卷可稽。足見本件被告辦理農地重劃
      程序尚無違法之處。而前開施行細則第十七條規定宣導說明會舉辦之旨，既在
      宣導說明重劃意義及重劃計畫圖說，非攸關重劃分配作業及土地結果說明，是
      土地所有權人是否參加，尚不影響其所有土地分配之結果。故原告以其未獲通
      知參與任何宣導說明會而指責被告辦理系爭農地重劃程序有違法之處云云，亦
      屬無理。又查現行農地重劃條例、同條例施行細則、內政部訂頒之「辦理農地
      重劃區地籍測量工作應行注意事項」，並無訂定農地重劃土地分配結果應先行
      作成界址鑑定及測量後，始得辦理土地分配結果公告。原告爰引之土地法第四
      十六條之二至四十六條之三規定，係屬辦理地籍重測區適用之規範法令，與現
      行農地重劃相關法令適用之地籍施測、繪製測量原圖、面積計算、宗地地號編
      訂等辦理程序，係屬不同範疇，原告據以指謫被告不辦理地籍測量云云，容有
      誤會，亦非可採。
（四）原告雖又訴稱：被告於八十九年七月三日始寄發土地分配結果之公告通知函。
      而公告期間卻自八十九年六月三十日起至八十九年七月三十日止即告確定，未
      滿三十日，故被告重劃程序顯然違法云云。惟按法律對於行政處分之成效規定
      有一定之公告程序及公告期間，則此項公告程序及公告期間乃所以使利害關係
      人得為爭訟之期間，苟利害關係人有異議而不於此期間提出，公告期間一經屆
      滿，即不容再有所爭執，以免影響已形成之法律秩序之安定，是以農地重劃條
      例第二十五條第二項規定土地分配結果之公告期間為三十日，即屬土地所有權
      人依同條例第二十六條對於分配結果得為異議之時間。查本件農地重劃分配結
      果，業經被告於八十九年六月二十二日以八九府地劃字第八九○七三○○六三
      二號公告，公告期間自八十九年六月三十日起至七月三十日止，原告並已於公
      告期間之八十九年七月十九日向被告提出異議之事實，為原告所不爭執，且有
      該異議書附於原處分卷可按，足見被告之公告通知函雖未於公告期間之始日即
      六月三十日送達原告，惟原告對分配結果異議之權利尚不因此即受影響，故原
      告訴稱：被告公告通知函於八十九年七月三日始寄發，距公告期間之末日未滿
      三十日，顯有違法云云，亦無可取。
（五）末按「土地所有權人對於重劃區土地之分配如有異議，應於公告期間向該管直
      轄市或縣（市）主管機關以書面提出，該管直轄市或縣（市）主管機關應予查
      處。其涉及他人權利者，並應通知其權利關係人予以調處。土地所有權人對主
      管機關之調處如有不服，應當場表示異議。經表示異議之調處案件，主管機關
      應於五日內報請上級機關裁決之。」農地重劃條例第二十六條第一項固定有明
      文。惟「土地所有權人提出之異議案件，該管直轄市或縣（市）主管機關查明
      結果，如土地之分配符合有關法令規定者，應舉述理由以書面通知土地所有權
      人。如果土地之分配確有疏失者，應本職權依法調整分配。‧‧‧非謂土地所
      有權人提出之異議案件，均應經調解、調處或裁決之程序」亦經內政部以七十
      三年十月十九日七三台內地字第二六五三九○號函釋在案。原告雖又主張：伊
      依法提出異議，於異議期間內被告所屬地政局曾允諾將協調權利關係人予以調
      處，惟迄今未有下文，且被告亦未依規定程序報請上級機關裁決云云，惟查，
      原告雖於本件農地重劃公告期間提出異議並陳情，惟經被告查處後，認系爭土
      地之分配符合農地重劃條例第二十二條第二項第二款之規定，乃先後以八十九
      年七月三十一日八九府地劃字第八九○○○六四九六三號、八十九年八月十六
      日八九府地劃字第八九○○○○七二三二五號等函舉述土地分配理由駁復原告
      ，此有上開函文附於原處分卷可按，揆之上開內政部函釋意旨，自無應依農地
      重劃條例第二十六條之規定進行調處或裁決之程序，是原告此之主張，尚非可
      採。
三、綜上所述，原告上開主張，均無足取。被告以其辦理系爭農地重劃分配，所為之
    公告分配結果，係符合農地重劃條第二十二條第二項第二款之規定，乃函復否准
    原告之異議，於法尚無違誤，訴願決定予以維持，亦無不合。原告起訴意旨求予
    撤銷，非有理由，應予駁回。又本件事證已明，兩造其餘之主張，核與判決結果
    不生影響，爰不再逐一論述，併予敘明。
據上論結，本件原告之訴為無理由，依行政訴訟法第一百九十五條第一項後段、第九
十八條第三項，判決如主文。
中　　　華　　　民　　　國    九十一　　年　    十二　　月　　　十　　　日
 　　　　　　　　　　　　 　　高雄高等行政法院第二庭
                       　　　　           審判長法官  呂佳徵
                               　　　　   法      官  林勇奮
                                 　　　　 法      官  蘇秋津
右為正本係照原本作成。
如不服本判決，應於判決送達後二十日內向本院提出上訴書狀，其未表明上訴理由者
，應於提起上訴後二十日內向本院提出上訴理由書（須按對造人數附繕本）；如於本
判決宣示或公告後送達前提起上訴者，應於判決送達後二十日內補提上訴理由書（須
附繕本）。未表明上訴理由者，逕以裁定駁回。
提起上訴應預繳送達用雙掛號郵票七份（每份三十四元）。
中　　　華　　　民　　　國    九十一　　年　    十二　　月　　　十　　　日
                                          法院書記官  謝文輝
